【裁判字號】    99,訴,938
【裁判日期】    991018
【裁判案由】    強制猥褻
【裁判全文】
臺灣屏東地方法院刑事判決               99年度訴字第938號
公  訴  人  臺灣屏東地方法院檢察署檢察官
被      告  甲○○
上列被告因強制猥褻案件，經檢察官提起公訴（99年度偵字第18
88號），本院依法行簡式審判程序審理，判決如下：
    主  文
甲○○犯強制猥褻罪，累犯，處有期徒刑拾壹月。
    事  實
一、甲○○前於民國91年間，因妨害風化案件，經最高法院以92
    年度台上字第1408號（原審案號：臺灣高等法院臺南分院91
    年度上訴字第1352號）判處有期徒刑1 年確定，並於94年5
    月21日執畢出監。詎於98年12月16日20時許，在屏東縣枋寮
    鄉枋寮國小後方之防波堤上，因見代號00000000之女子（79
    年8 月生，真實姓名年籍詳卷，下稱A 女）獨自一人，認有
    機可乘，竟基於強制猥褻之犯意，先假意搭訕接近A 女後，
    再由後方徒手強抱A 女，並以雙手撫摸其胸部，迨A 女即刻
    出手推卻，甲○○又承前強制猥褻犯意，先徒手毆打A 女，
    且掐住A 女脖子，再跨坐A 女身上，接續撫摸其大腿，過程
    中致A 女受有上唇挫傷併血腫、頸部勒傷、右膝及左足擦傷
    等傷害。嗣A 女極力反抗，並嘴咬甲○○胸部，另抓扯甲○
    ○頭髮，甲○○始罷手離去。
二、案經A 女訴由屏東縣政府警察局枋寮分局報告臺灣屏東地方
    法院檢察署檢察官偵查起訴。    
    理  由
一、本件係依刑事訴訟法第273 條之1 第1 項行簡式審判程序，
    其證據調查依同法第273 條之2 所定原不受審判外陳述排除
    之限制；又被告對於卷內各項證據亦不爭執證據能力，復無
    事證顯示有何違法取得或類此瑕疵之情，故卷內所列各項證
    據，自均有證據能力，合先敘明。
二、上揭犯罪事實，業經被告坦承不諱，核與證人即被害人A 女
    指訴案發情節相合（見警卷第22頁、偵卷第9 頁），此外尚
    有枋寮醫院診斷證明書所示案發後A 女就醫情形供參（見警
    卷密封袋內），以及現場暨採證照片、員警職務報告所示查
    獲經過附卷足憑（見警卷第41-48 、2 頁）。是認被告之自
    白與事實相符，堪予採信，從而本件罪證明確，被告犯行洵
    可認定，應依法論科。
三、核被告所為，係犯刑法第224 條之強制猥褻罪。被告在密切
    接近時地先後撫摸A 女胸部、大腿，各行為之獨立性極為薄
    弱，且出於同一犯意，依通常社會觀念難以強行分開，應視
    為數個舉動之接續實施，合為包括一行為予以評價，為接續
    犯，僅論以單純一罪。被告接續撫摸A 女過程中，所實施毆
    打等暴行造成A 女之受創，乃此等強暴行為當然發生之結果
    ，不另論傷害罪（最高法院51年台上字第588 號判例意旨參
    照）。被告曾受如事實欄所載判刑執行等情，有前案紀錄表
    、刑案資料查註紀錄表各1 份足稽，其於徒刑執行完畢後，
    5 年內故意再犯本件有期徒刑以上之罪，為累犯，應依刑法
    第47條第1 項加重刑度。
四、爰審酌被告已有妨害風化前科，業如前述，其素行非佳，但
    歷經判刑執行，竟仍再度犯下本案，顯見未能收得警惕；又
    被告為滿足私慾，目無法紀遂行強制猥褻，其暴行非僅導致
    被害人身體受創，更可能造成被害人難以抹滅之心靈剟傷，
    且案發迄今猶未積極處理和解事宜、略彌過錯以求諒宥（見
    本院99年10月4 日準備程序筆錄第2 頁），俱見犯罪動機可
    議、犯罪結果影響匪淺；惟念及被告尚知坦然面對刑責、供
    承己身罪行不諱等一切情狀，量處如主文所示之刑，以資懲
    儆。
據上論斷，應依刑事訴訟法第273 條之1 第1 項、第299 條第1
項前段，刑法第224 條、第47條第1 項，判決如主文。
本案經檢察官許英輝到庭執行職務
中    華    民    國    99    年    10    月    18    日
                    刑事第四庭  法  官  江振源
以上正本證明與原本無異
如不服本判決，應於判決送達後10日內向本院提出上訴書狀（應
附繕本），其未敘述上訴理由者，應於上訴期間屆滿後20日內補
提理由書狀於本院，上訴於臺灣高等法院高雄分院。
中    華    民    國    99    年    10    月    19    日
                                書記官  潘豐益
附錄本判決論罪科刑法條：
刑法第224 條
對於男女以強暴、脅迫、恐嚇、催眠術或其他違反其意願之方法
，而為猥褻之行為者，處六月以上五年以下有期徒刑。

司法院資訊處製作；財團法人民間司法改革基金會備份。
